臺灣桃園地方法院刑事判決
111年度訴字第588號
公  訴  人  臺灣桃園地方檢察署檢察官 
被      告  蔡廷詳（原名蔡銘德）




選任辯護人  葉民文律師(法扶律師)
上列被告因違反毒品危害防制條例案件，經檢察官提起公訴（11
0年度偵字第41812號），本院判決如下：
    主  文
蔡廷詳販賣第三級毒品而混合二種以上之毒品，未遂，處有期徒
刑貳年拾月。扣案如附表所示之物均沒收。
    事  實
一、蔡廷詳意圖營利，而與真實姓名年籍不詳，暱稱「GUCCI」
    之成年男子（下稱GUCCI）共同基於販賣第三級、第四級毒
    品而混合二種以上毒品之犯意聯絡，先於民國110年11月11日
    前某不詳時間，在不詳地點自GUCCI處取得附表編號1至4之
    毒品而持有之，並約定由蔡廷詳在網路上招攬買家，再將GU
    CCI之聯絡方式提供予賣家以接洽毒品種類、數量及價錢等交
    易內容，而由蔡廷詳負責前往約定地點交易，每趟交易可獲
    得報酬新臺幣（下同）400元。謀議既定，蔡廷詳遂於110年1
    1月11日間，以其所有如附表編號6所示之手機，在交友軟體
    「SayHi」上，以暱稱「夏天的風」及通訊軟體微信暱稱「
    詳詳」等帳號，向執行網路巡邏而佯裝為毒品買家之喬裝員警
    張貼暗示販賣毒品之訊息，並撥打微信之語音電話推銷毒品
    ，喬裝員警遂假稱有意購買毒品咖啡包，蔡廷詳因而將GUCC
    I微信聯絡方式告知喬裝員警，嗣GUCCI與喬裝員警聯絡，允諾
    以8,000元之價格出售如附表編號1、2所示之毒品種類各11
    包，並由蔡廷詳與喬裝員警約定於址設桃園市○○區○○00○00
    號之亞運保齡球館前交易，蔡廷詳因而於110年11月13日晚間9
    時15分至上開地點，經員警表明身分後當場予以逮捕而不遂
    ，並扣得如附表所示之物，始悉上情。
二、案經桃園市政府警察局中壢分局報告臺灣桃園地方檢察署檢
    察官偵查起訴。
    理  由
壹、程序部分：
    經查，本件下列所引用之被告以外之人於審判外之陳述，均
    經辯護人表示同意有證據能力，被告則表示同辯護人所述（
    見本院訴字卷第58-59頁反面），復經本院審酌上開證據資
    料製作時之情況，尚無違法取得及證明力明顯過低之瑕疵，
    認以之作為證據應屬適當，而認為前開審判外之陳述得為證
    據。
貳、實體部分： 
一、上揭犯罪事實，業據被告蔡廷詳於警詢、偵訊及本院審理中
    坦承不諱（見偵字卷第17-26頁、第143-144頁、本院訴字卷
    第83-84頁），核與證人即同車之女友曾怡萍於警詢之陳述
    互核一致（見偵字卷第33-36頁），並有喬裝員警於110年11
    月13日出具之職務報告、喬裝員警與被告之通話錄音譯文、
    查獲毒品現場照片12張、員警與被告之通訊軟體對話紀錄擷
    圖28張、內政部警政署刑事警察局110年12月14日刑鑑字第1
    108032475號鑑定書、111年1 月20日刑鑑字第1108028954號
    鑑定書、台灣尖端先進生技醫藥股份有限公司毒品原物鑑定
    實驗室111年2月23日毒品證物鑑定分析報告在卷可稽（見偵
    字卷第47頁、第49-63頁、第65-67頁、第69-71頁、第93-10
    3頁、第105-119頁、第209-215頁），復有扣案如附表所示
    之毒品及行動電話可佐，足認被告之任意性自白與事實相符
    ，其犯行堪以認定。 
二、論罪科刑： 　　
（一）按毒品危害防制條例於109 年1 月15日修正增定第9 條第
      3項規定「犯前5 條之罪而混合二種以上之毒品者，適用
      其中最高級別毒品之法定刑，並加重其刑至2 分之1 」，
      並於同年7 月15日施行。且該新增規定於立法理由中已敘
      明：「本條第3 項所稱之混合，係指將二種以上之毒品摻
      雜調合，無從區分而言（如置於同一包裝）。依目前毒品
      查緝實務，施用混合毒品之型態日益繁多，且因混合毒品
      之成分複雜，施用後所造成之危險性及致死率均高於施用
      單一種類者，為加強遏止混合毒品之擴散，爰增訂第3 項
      ，……另本項係屬分則之加重，為另一獨立之犯罪型態，如
      其混合二種以上毒品屬不同級別，應依最高級別毒品所定
      之法定刑，並加重其刑至二分之一，例如販賣混合第三級
      及第四級毒品者，依販賣第三級毒品之法定刑處斷，並加
      重其刑至二分之一；如屬同一級別者，因無從比較高低級
      別，則依各該級別毒品所定之法定刑，加重其刑至二分之
      一」等語，可知立法者係將犯毒品危害防制條例第4 條至
      第8 條之罪而有混合二種以上毒品之情形，予以結合成另
      一獨立犯罪類型，以與單一種類毒品之犯罪類型區別，並
      予以加重其刑，屬「刑法分則之加重」。故毒品危害防制
      條例第4 條第3 項販賣第三級毒品罪之法定本刑原為7 年
      以上有期徒刑，得併科1 千萬元以下罰金，經依毒品危害
      防制條例第9 條第3 項之規定加重其法定刑至二分之一後
      ，其法定本刑為10年6月以上有期徒刑，得併科1 千5 百
      萬元以下罰金。經查，被告所販賣如附表編號1、2所示毒
      品經送鑑定結果，確檢出含有第三級毒品及微量第四級毒
      品成分，係同一包裝內摻雜調合有2 種以上之毒品，自屬
      該項所稱之混合2 種以上之毒品。
（二）是核被告所為，係犯毒品危害防制條例第9條第3項、第4 
      條第6 項、第3 項、第4 項之販賣第三級毒品而混合二種
      以上之毒品未遂罪，應依毒品危害防制條例第9條第3項規
      定加重其刑。被告持有第三級毒品純質淨重達5 公克以上
      及意圖販賣而持有第三級、第四級毒品之低度行為，為其
      販賣第三級毒品而混合二種以上之毒品未遂之高度行為所
      吸收，不另論罪。被告客觀上已著手實施販賣犯行，然因
      警員自始即不具購買之真意，事實上不能真正完成買賣而
      不遂，為未遂犯，應依刑法第25條第2 項之規定，按既遂
      犯之刑減輕之。另被告就上開販賣第三級毒品而混合二種
      以上之毒品未遂犯行，於偵查及審判中均自白犯行，爰依
      毒品危害防制條例第17條第2項規定減輕其刑。被告就本
      案犯行同時有上述應予加重及減輕之事由，減輕事由部分
      並有2 種以上之減輕事由，依刑法第71條第1 項，應先加
      後減，減輕部分依刑法第70條規定，應遞減之。
（三）另按刑法第59條之酌量減輕其刑，必須犯罪另有特殊之原
      因與環境等等，在客觀上足以引起一般同情，認為即予宣
      告法定最低度刑期尤嫌過重者，始有其適用，最高法院45
      年台上字第1165號判決意旨可資參照。查，本件被告欲販
      賣之毒品數量，及意圖販賣而持有之毒品數量共如附表編
      號1至4所示，衡情已難認甚微，且未見有何特殊之原因與
      環境，依據客觀觀察足以引起一般同情，況被告已得依前
      述之毒品危害防制條例第17條第2 項及刑法第25條第2 項
      規定減輕其刑，當不至有情輕法重之情，自無再援引刑法
      第59條之規定減輕其刑之餘地。
（四）爰以行為人之責任為基礎，審酌被告正值青壯，不思以正
      途賺取金錢，竟著手實行販售毒品之行為，若所為既遂，
      勢必助長購毒者施用毒品之行為，而施毒者若因此染上毒
      癮，輕則戕害身心，重則因缺錢買毒而引發各式犯罪，對
      國家、社會、個人之傷害可謂至深且鉅，幸為警及時查獲
      ，方能避免上開不幸情事發生。並參以被告犯後坦承犯行
      之態度，其販賣毒品數量非鉅，及其為高職畢業之教育程
      度，現職為物流工程師、自述家庭經濟狀況勉持、前未曾
      有故意犯罪之前案紀錄等一切情狀，量處如主文所示之刑
      。至被告及辯護人雖請求本院為緩刑之諭知云云，惟被告
      經本院量處之刑度為有期徒刑2年10月，本不符刑法第74
      條緩刑之要件，本院自無從對其宣告緩刑，附此敘明。
三、沒收：
（一）扣案如附表編號1至4所示之物，雖屬第三級毒品及第四級
      毒品，不在毒品危害防制條例第18條第1 項所列應予沒收
      銷燬之毒品種類內，惟既仍具有違禁物之性質，自應依刑
      法第38條第1 項之規定宣告沒收。另如附表編號5所示之
      物，為裝盛附表編號1至4之毒品之外包裝袋，係屬被告所
      有供販賣或意圖販賣而持有上開毒品所用之物，應依毒品
      危害防制條例第19條第1 項規定予以沒收。至毒品鑑驗時
      所耗損之部分，因已用罄不存在，自不得再宣告沒收。
（二）扣案如附表編號6所示之行動電話1 支，係被告所有供聯
      繫本案販賣第三級毒品犯罪事宜所用之物，業經被告自承
      在案，亦應依毒品危害防制條例第19條第1 項之規定，宣
      告沒收。又本案既宣告多數沒收，自應適用刑法第40條之
      2 第1 項之規定，併執行之。 
據上論斷，應依刑事訴訟法第299 條第1 項前段（本案採判決精
簡原則，僅引述程序法條），判決如主文。
本案經檢察官黃于庭提起公訴，檢察官蕭佩珊、賴心怡到庭執行
職務。 
中　　華　　民　　國　　111 　年　　10　　月　　26　　日
                  刑事第十七庭審判長法  官  張明道
                                    法  官  李思緯
                                    法  官  蕭淳尹
以上正本證明與原本無異。
如不服本判決應於收受判決後20日內向本院提出上訴書狀，並應
敘述具體理由。其未敘述上訴理由者，應於上訴期間屆滿後20日
內向本院補提理由書(均須按他造當事人之人數附繕本)「切勿逕
送上級法院」。
                                    書記官　陳韋伃
中　　華　　民　　國　　111 　年　　10　　月　　27　　日
附表
編號 物品名稱 數量 備註 1 毒品咖啡包（外觀：數字666圖樣） 122包 現場編號DE000-0000(0)。 驗前總毛重855.20公克(包裝總重106.53公克)，驗前總淨重約748.67公克。 檢出第三級毒品4-甲基甲基卡西酮（推估總純質淨重約14.97公克）及微量第四級毒品硝西泮。 2 毒品咖啡包（外觀:日語標語） 29包 現場編號DE000-0000(0)。 驗前總毛重155.24公克(包裝總重40.02公克)，驗前總淨重約115.22公克。 檢出微量第三級毒品硝甲西泮及微量第四級毒品硝西泮。 3 毒品咖啡包（外觀：紅包小熊） 2包 現場編號DE000-0000(0)。 驗前總毛重10.7公克，驗前總淨重約8.418公克。 檢出第三級毒品甲基-N,N-二甲基卡西酮（推估總純質淨重0.512公克）。 4 毒品白色粉末晶體 20包 現場編號DE000-0000(0)。 驗前總毛重19.72公克，驗前總淨重約14.968公克。 檢出第三級毒品愷他命（推估總純質淨重12.076公克）。 5 裝盛附表編號1至4所示毒品之外包裝袋  被告所有供販賣或意圖販賣而持有附表編號1至4所示毒品所用之物。 6 IPHONE手機 1支 門號0000000000號 IMEI碼：000000000000000號、000000000000000號